# 在董事会中占10%的表决权是否权益法核算

提问人：asq 时间：2013-01-10 21:46:10
陈版：
甲上市公司对A公司投资 100 万元，占A公司的股权比例为20%，A公司的董事会由 10 名成员组成，其中甲上市公司占一个名额。根据A公司的章程，其决议经2/3以上的董事同意后方可执行。 同时A公司的控股股东持有甲上市公司的43%股份。
能否认为，由于无论甲上市公司在董事会中是否表决同意与否，均不影响A公司决议的作出，故既使甲上市公司持股比例为20%，但对A公司不具有重大影响，所以应选择成本法核该投资。
以上理解是否恰当？
谢谢

回答人：chenyiwei
为何持股比例 20 ％但董事会表决权仅占1/10？似乎不合理？ 建议了解A公司的股权结构、董事会席位分配的详细情况，各股东之间是否存在关联方关系或者一致行动关系、A公司控股股东能否控制甲上市公司等因素，并关注历史上董事会的实际表决情况。如果没有其他需要特殊考虑的因素， 1 ／ 10 的董事会席位对董事会决议产生实质影响的可能性确实较小。

提问人：nikan 时间：2013-01-12 08:48:16
派驻董事能否认定具有重大影响？这个问题是存在争议的。 证监会会计部某处长的观点，认为派驻董事即应认定具有重大影响。 个人认为，应该根据实际情况来判断。比如，董事会总共只有 3 名董事，派驻一名就显得很有分量。如果董事会有 10 多名董事，派一名董事根本就不会有重大影响。 就LZ的案例，个人认为， 10 名董事仅占一名，不能认定为具有重大影响。

回答人：chenyiwei
赞同此观点。派驻董事不是具有重大影响的决定性证据。

提问人：2009masq 时间：2014-05-28 22:40:35
本公司与另一个非关联的自然人成立公司,本公司占40%比例,但章程中约定本公司派出的人员担任法人代表,自然人任总经理,本公司不设董事会,设执行董事,执行董事由法人代表出任,同时还约定,公司重大事项的决定由法人代表予以决策.请问本公司对成立公司是重大影响还是控制?

回答人：chenyiwei
只能说存在控制的可能性相对较大，但具体要分析相关活动的决策机制、设立目的和设计、与本公司的协同情况等多方面因素才可以最终确定。